【裁判字號】    99,上訴,511
【裁判日期】    990429
【裁判案由】    妨害性自主等
【裁判全文】
臺灣高等法院刑事判決                 99年度上訴字第511號
上  訴  人
即  被  告  甲○○
指定辯護人  李宏文律師
上列被告因妨害性自主等案件，不服臺灣台北地方法院98年度訴
字第1795號，中華民國98年12月29日第一審判決（起訴案號：臺
灣台北地方法院檢察署98年度偵字第15913 號），提起上訴，本
院判決如下：
    主  文
上訴駁回。
    事  實                                              
一、甲○○前犯竊盜罪，於民國96年5月28日，經臺灣板橋地方
    法院以96年度簡字第2522號判決處有期徒刑4月確定，減為
    有期徒刑2月；再犯竊盜罪，於96年5月28日，經臺灣桃園地
    方法院以96年度桃簡字第1012號判決處有期徒刑2月確定，
    減為有期徒刑1月；又犯竊盜罪，2罪，於96年9月4日，經臺
    灣桃園地方法院以96年度桃簡字第1279號各減刑判處有期徒
    刑2月確定；復犯詐欺罪，於96年10月24日，經臺灣臺南地
    方法院以96年度簡字第3249號判決處有期徒刑2月確定；上
    開各罪合併定應執行刑有期徒刑7月，並於97年7月19日縮刑
    期滿執行完畢。猶仍不知戒慎，在網路即時通聊天室與暱稱
    小霜、呆頭霜代號00000000成年女子（真實姓名年籍詳真實
    姓名對照表，下稱Ａ女）認識後，佯稱具有相當資力，欲以
    新臺幣（下同）25萬元代價要Ａ女與其女性友人身著性感衣
    服供其觀覽，致Ａ女誤認甲○○於觀覽後會支付前開款項，
    遂邀約友人張佳盈一同於98年6月27日晚間9時許，前往臺北
    市○○區○○街42號9樓香榭巴洛克賓館909室。嗣Ａ女、張
    佳盈依約著性感衣物後，甲○○卻未遵守給付25萬元代價之
    約定，反於翌（28）日上午7時許，藉詞支開張佳盈，獨留
    Ａ女在房內，另基於強制性交之犯意，違反Ａ女意願，以手
    撫摸其胸部及強行以手指插入Ａ女陰道，致Ａ女無法抗拒而
    強制性交得逞，並造成Ａ女左右前手臂各有一約2CM之紅色
    瘀血（傷害部分未據告訴）。事後甲○○為圖息事寧人，央
    求並承諾俟週一（即29日）上午銀行開門營業，即提款給付
    Ａ女等人前開約定款項，Ａ女、張佳盈為取得前開款項，乃
    繼續陪同甲○○待在香榭巴洛克賓館909室直至29日上午9時
    許，嗣Ａ女、張佳盈察覺甲○○並無依約付款之意而報警，
    始悉上情。
二、案經Ａ女訴由臺北市政府警察局萬華分局報請臺灣臺北地方
    法院檢察署檢察官偵查起訴。
    理  由
壹、審理範圍：
    本件被告僅對原審判決強制性交罪部分提起上訴，並經被告
    及其辯護人於本院準備程序時所確認（本院卷第32頁），故
    其同案另犯詐欺及竊盜罪部份，業經原審判決確定，非本院
    本件審理範圍，先予敘明。
貳、證據能力：
    被告以外之人於審判外之陳述，雖不符刑事訴訟法第159條
    之1至第159條之4之規定，而經當事人於審判程序同意作為
    證據，法院審酌該言詞陳述或書面陳述作成時之情況，認為
    適當，亦得為證據；當事人、代理人或辯護人於法院調查證
    據時，知有第159條第1項不得為證據之情形，而未於言詞辯
    論終結前聲明異議者，視為有前項之同意，刑事訴訟法第15
    9條之5第1、2項分別定有明文。經查：本判決引用證人張佳
    盈警詢、偵查中所為之陳述（包含書面陳述）及非供述證據
    ，均經被告、辯護人及檢察官於本院準備程序及審判程序中
    明示不爭執而同意作為證據（本院卷第31頁至第33頁、第56
    頁至第58頁），本院審酌各該供述及非供述證據之作成尚無
    違法不當致瑕疵等情事，且證據證明力未有明顯過低情形，
    援為證據應屬適當，堪認均有證據能力。
、實體部分：
一、事實認定：
    訊據被告區○○○○路暱稱天天想妳）矢口否認強制性交犯
    行，辯稱：伊曾口頭詢問Ａ女，並經Ａ女同意後，始用手指
    伸進Ａ女下體內，此事證人張佳盈在場知悉云云。然查：
  (一)證人即告訴人Ａ女於原審審理時結證稱：伊與被告數次在網
    路即時通上聊天，與被告約定見面後換穿性感衣服供被告觀
    覽，被告應給付她與友人即張佳盈總額25萬元，於98年6月
    27日週六晚上9時許與被告在香榭巴洛克賓館909室見面，一
    直待到同年月29日上午9時許，98年6月28日上午7時許，被
    告用其手指插入她陰道內時，她就大叫，並用手推被告肩膀
    ，而與被告互相拉扯，被告有用手摸到她胸部，當時張佳盈
    沒有在場，因為被告後來說要和解，表示等週一銀行開門就
    去領25萬元給她們，所以她當時就沒有去報警，遭被告以手
    指性侵後，她感到害怕，也沒有放心，因此直到98年6月29
    日上午離開時都沒有睡覺等語（原審卷第47頁至第50頁）。
    證人即告訴人Ａ女上述證言，核與內政部警政署刑事警察局
    98年8月17日刑醫字第0980094717鑑驗書（98年度偵字第159
    13號卷第52至第53頁）、台北市政府受理性侵害案件初步處
    理紀錄表（同上偵卷第69頁）、網路即時通聊天內容（同上
    偵卷第70至第76頁）相符，應堪信為真實。
  (二)證人張佳盈於偵訊時結證稱：伊與Ａ女於97年6月週六晚上9
    時許到香榭巴洛克賓館時，被告已在裡面，一開始被告還好
    好的，之後被告即摟抱她及Ａ女，她們都有將其推開，後來
    她暫時離開，被告以手指插入Ａ女下體時她並未看到，等她
    再回到房間時，有看到Ａ女快哭了，並說要報警，被告即表
    示不要這樣，要先和解等週一早上再帶她們去領錢等語（同
    上偵卷第90頁至第91頁）。於原審審理時結證稱：伊與Ａ女
    於97年6月27日週六晚上9時許到香榭巴洛克賓館909室，於
    翌（28）日早上因被告要與Ａ女單獨談話，被告曾叫她暫時
    離開909室，被告以手指插入Ａ女陰道時，伊並未在場，過
    了1、2個小時她再回909室時，看到Ａ女在哭說要報警，被
    告即說不要報警要和解，並表示不會再對她們做不禮貌之事
    ，等週一銀行開門，再領已說好之25萬元給她們，於是她們
    就同意不報警，並繼續留在香榭巴洛克賓館909室；對於Ａ
    女為何要報警之事，當時她有覺得怪怪的，事後才問Ａ女發
    生了什麼事情，Ａ女說剛剛有被被告壓住，被告想要侵犯的
    樣子，Ａ女嚇到大叫；後來伊有睡覺休息，至於Ａ女嗣後則
    說她睡不著；她們從沒有同意被告摸、挑逗或愛撫之事，因
    為不可能答應，被告也從未對她們說過他會對Ａ女愛撫、挑
    逗直到約定時間屆滿，才可以拿到25萬元等語（原審卷第51
    頁反面至第55頁反面），經審證人張佳盈與被告並無嫌隙，
    上述證言又無明顯出入，且其雖與Ａ女為友，惟並無強使被
    告負強制猥褻重罪之可能，是亦堪認證人張佳盈上述結證為
    真，更足以佐證告訴人即證人Ａ女關於被告有強制猥褻犯行
    之指訴為真，被告辯稱Ａ女及張佳盈係因為拿不到25萬元方
    報警，其等證言均不可信云云，委不可採。
  (三)細觀被告與Ａ女之網路即時通聊天紀錄內容，亦未載有任何
    被告要Ａ女同意接受其「愛撫、挑逗、撫摸或性交」等字句
    （同上偵卷第70頁至第76頁），而Ａ女將以何種對價與被告
    相約見面或從事何種活動，本屬極度主觀感受，視個人年齡
    、經歷、性格、身分、職業、環境、性別、喜好、品味等不
    同，其動機、目的均各有異，不一而足，殊難僅以25萬元非
    小數目，即意味一定有提供性服務之目的在內。且被告復自
    承其有以手指插入Ａ女陰道中，設若Ａ女確同意被告以25萬
    元代價提供性服務，自應無於網路即時通對話時尚主動提出
    要與朋友一同前往之理（同前偵卷第74頁反面）。再者，證
    人張佳盈於偵查及原審審理時已明白證稱，其於離開上述90
    9室後再返回時，看到Ａ女快哭了並說要報警，被告即表示
    要和解，不要報警等語，詳如前述，足證被告以手指插入Ａ
    女陰道行為，顯無其所辯稱之事先有徵得Ａ女同意之情形，
    否則Ａ女何須哭說要報警，而被告又何須急於和解安撫？此
    即足認25萬元之約定，僅只於穿著性感衣物供被告觀覽，Ａ
    女並未曾同意被告以其手指插入Ａ女陰道中，被告空言其上
    述行為係經Ａ女同意云云，洵不可採。
  (四)再觀被告於98年6月17日利用門號0000000000號手機發出簡
    訊至被害人手機，該訊息為「下午想了一下，你25萬是值得
    因為你特點是腿，老實說我沒跟你朋友聊過，不知道他特點
    跟欠缺什麼，平常我不會給太高，今天是因為你要他跟你一
    起，所以我答應」（同上偵卷第33頁至第34頁），復參被告
    與Ａ女網路交談內容「天天想妳（2009/6/17）女友天天要
    面對他，會逆。網友不發生關係有想信空間阿。說真諦你這
    張照片服裝我很喜歡，要是也川我不會打槍。看到你腿，你
    有換花在你身上20萬真不過分，這要你可換很多套，那價錢
    我可能花很大」（同上偵卷第85頁）等證據，顯示被告利用
    簡訊及網路向Ａ女彰顯其具有相當資力，並表達Ａ女腿部具
    有25萬元價值令被告願以此代價換得Ａ女以換裝方式相伴，
    此舉已令Ａ女深信不疑，倘認被告與Ａ女間已有以25萬元代
    價達成性交合意，則被告即無必要使用暴力手段達成性交目
    的，故Ａ女左右前手臂各有一約2CM紅色瘀血之傷勢（同上
    偵卷證物袋內之受理疑似性侵害事件驗傷診斷書），顯係被
    告為達成性交目的而以暴力手段所致，至Ａ女遭強制性交後
    未立即離開被告，乃因被告表示願再給付金錢賠償之故，此
    觀Ａ女在警詢、原審中屢屢表達相信被告願給付金錢等語（
    同上偵卷第61頁至第63頁、原審卷第54頁）可知，是Ａ女在
    確定被告係詐欺無付款真意後即行離去報警，尚合情理，自
    不得僅以Ａ女於遭性侵後仍與被告相伴，即得認Ａ女之指訴
    不實，並得認被告辯稱25萬元交易金額涵蓋性交易云云為真
    ，被告辯稱25萬元代價包括性交易云云，並不可取。
  (五)另Ａ女與被告素昧生平，無任何恩怨關係，參諸常情，Ａ女
    實無動機或理由須自毀名節，以誣陷被告涉犯本件重罪，而
    Ａ女與證人張佳盈於偵審中指訴及證述之情節，又互核一致
    ，並無扞格之處，綜合上述，渠等之證詞，應與事實相符，
    均足採信。至被告或辯稱：因Ａ女跟他要6,000元未果才提
    告妨害性自主，或辯稱當初情況是她們都有同意也都沒有談
    到錢，或辯稱Ａ女是援交妹，在即時通上主動向被告問好，
    問被告是否可以幫忙，並以欠錢為由，願以1小時2,500元代
    價主動約被告至賓館發生性以外之撫摸關係，嗣因看到被告
    身懷現金鉅款，才要求從1小時2,500元漲至80萬元，或辯稱
    係Ａ女在即時通上主動告知被告以25萬元代價，要求穿著清
    涼服裝與被告在臺北市西門町一家旅館見面，而被告亦曾明
    白對Ａ女及其友人說見面會摸、愛撫、挑逗下體及胸等云云
    （同上偵卷第17頁、第41頁；原審卷第16頁、第17頁、第41
    頁），其供述前後自相矛盾，且與事實相違，已如前述，是
    被告前揭辯解，顯係推諉之詞，不足採信。
  (六)綜上，被告確有違反Ａ女意願為強制性交行為無訛，本件事
    證明確，被告犯行堪以認定，應依法論科。
二、論罪科刑：
  (一)按「稱性交者，謂非基於正當目的所為之下列性侵入行為：
    一、以性器進入他人之性器、肛門或口腔，或使之接合之行
    為。二、以性器以外之其他身體部位或器物進入他人之性器
    、肛門，或使之接合之行為。」刑法第10條第5項定有明文
    。本件被告以其手指插入Ａ女陰道內之行為，應屬前開法條
    第2款所載之以性器以外之其他身體部位進入他人之性器之
    性交，應可認定。
  (二)核被告甲○○所為，係犯刑法第221條第1項對於女子以違反
    其意願之方法而為性交之強制性交罪。被告係以強制性交之
    犯意，對Ａ女實施性侵害，先為強制猥褻，繼而為強制性交
    ，其中強制猥褻行為係強制性交之前置行為，不容割裂為 2
    罪之評價，強制猥褻之階段行為自應為強制性交行為所吸收
    （最高法院92年度台上字第2964號、90年度台上字第5426號
    判決參照）。另被告有事實欄所載之前案紀錄，此有本院被
    告前案紀錄表在卷可憑，其受有期徒刑執行完畢後，5年以
    內故意再犯本案有期徒刑以上之罪，為累犯，應依刑法第47
    條第1項之規定，加重其刑。經審酌被告素行，為圖性慾滿
    足，竟不顧Ａ女性自主權及心靈感受，藉詞欲以25萬元代價
    觀覽其穿性感衣服為由，致Ａ女等人信以為真，於賓館內對
    Ａ女以手指強制性交得逞，復以願付和解金方式緩和Ａ女情
    緒，嗣仍不付款項，造成Ａ女心理上難以磨滅之陰影，為社
    會道德、法理所不容，兼衡被告犯罪之動機、目的、手段、
    智識程度、生活狀況、被害人之損害，犯後對強制性交部分
    猶飾詞狡辯，未見悔意之態度，及迄今未與Ａ女達成和解，
    賠償損失等一切情狀，本院因認原審依刑法第221條第1項、
    第47條第1項、第51條第5款，刑法施行法第1條之1量處被告
    有期徒刑3年6月，以資懲儆，其認事用法核無違誤，量刑亦
    屬妥適。
三、上訴無理由之說明：
    被告上訴雖以：25萬元非和解金而係交易金額；被告僅以手
    指插入Ａ女陰道，屬約定範圍，並未使用暴力脅迫手段，且
    Ａ女陰道無受傷情形，僅有手臂紅色瘀傷，此應與性侵無關
    ；Ａ女所稱98年6月28日9時之性侵時點，Ａ女、其友人仍與
    被告一同聊天用餐迄29日始分開，若被告付25萬元報酬，Ａ
    女即不可能報警；Ａ女於原審關於被告手指性侵過程部份證
    述矛盾；被告右手腕有鋼釘無力致Ａ女受傷，且Ａ女衣裙內
    衣胸罩均未破損；Ａ女遭性侵竟於房內打電話要張佳盈上來
    ，另張佳盈未在房內目擊，證詞不可信；和解金與報酬同為
    25萬元，有違常理云云。惟其上訴各節，業經本院於認定事
    實時，分別說明其辯解不可採之理由，至其所辯右手腕有鋼
    釘無力致Ａ女受傷，且Ａ女衣裙內衣胸罩均未破損云云，惟
    被告有何無法出力之傷勢，迄本院言詞辯論終結時止，均未
    據其提出任何證據可資本院調查參酌，其上開辯解，即因無
    法證明而不可採。至衣物未破損部份，乃因性侵害手法因案
    而異，仍不足作為反證依據，亦無法說明為何Ａ女會有
    本件傷勢，是被告上訴所辯各節，均無理由，應予駁回。
四、被告經合法通知未到庭，乃不待其陳述，逕為判決。
據上論斷，應依刑事訴訟法第368條、第371條，判決如主文。
本案經檢察官陳大偉到庭執行職務。
中    華    民    國    99    年    4     月    29    日
                  刑事第九庭  審判長法  官  陳貽男
                                    法  官  周盈文
                                    法  官  詹駿鴻
以上正本證明與原本無異。
如不服本判決，應於收受送達後10日內向本院提出上訴書狀，其
未敘述上訴之理由者並得於提起上訴後10日內向本院補提理由書
（均須按他造當事人之人數附繕本）「切勿逕送上級法院」。
                                    書記官  梁淑時
中    華    民    國    99    年    4     月    29    日

司法院資訊處製作；財團法人民間司法改革基金會備份。
